【裁判字號】    89,易,4114
【裁判日期】    891205
【裁判案由】    竊盜
【裁判全文】
臺灣板橋地方法院刑事判決                        八十九年度易字第四一一四號
    公  訴  人  臺灣板橋地方法院檢察署檢察官
    被      告  甲○○
右列被告因竊盜案件，經檢察官提起公訴（八十九年度偵字第一八六四六號），本院
判決如左：
    主  文
甲○○竊盜，累犯，處有期徒刑肆月。
    事  實
一、甲○○前於民國八十九年二月廿一日因偽造文書案件，經本院判處有期徒刑三月
    確定，於八十九年三月十七日易科罰金執行完畢，猶不知悔悟，其於八十九年九
    月三十日上午十時三十分許，在台北縣蘆洲市○○路一一二號前某販售服飾之攤
    販附近，見乙○○專心選購衣服，竟意圖為自己不法之所有，徒手破壞乙○○手
    中之塑膠袋（毀損部分未據告訴），竊取乙○○所有置於該塑膠袋內之筒狀皮包
    一個（內有行動電話一支），得手後即行快步逃逸，惟為路人及乙○○發現，旋
    於台北縣蘆洲市○○○路、成功路口將其逮獲，並報警處理，當場在甲○○身上
    查獲乙○○所有之筒狀皮包一個（內有行動電話一支）。
二、案經台北縣警察局蘆洲分局報請台灣板橋地方法院檢察署檢察官偵查起訴。
    理  由
一、訊據被告甲○○固坦承有於上開時地竊取被害人乙○○所有之筒狀皮包一個（內
    有行動電話一支），惟否認有破壞乙○○手提之塑膠袋，辯稱：伊直接伸手至被
    害人手持塑膠袋竊取前開筒狀皮包，並未破壞塑膠袋云云。經查，右揭事實迭遽
    被害人乙○○於警訊及本院審理時指述明確，且乙○○堅稱其手提之塑膠袋有經
    打結，是被告甲○○辯稱：並未破壞塑膠袋，直接伸手竊取皮包云云，顯然與事
    實不符。此外，復有被害人乙○○出具之贓物認領保管單一紙在卷可參（參見偵
    查卷第六頁），本件事證明確，被告犯行堪以認定，應依法論處。
二、核被告甲○○所為，係犯刑法第三百二十條第一項之竊盜罪。又公訴人於起訴書
    中論及被告甲○○有破壞乙○○手中塑膠袋之事實，惟被害人乙○○並未就毀損
    部分提出告訴，有警訊筆錄可參，雖公訴人並未敘明毀損部分與前開竊盜部分有
    何關係，然觀之起訴書犯罪事實記載之意旨，應認被告甲○○所為毀損部分與竊
    盜部分有方法結果之牽連關係，屬裁判上一罪關係，本院爰不另為不受理判決之
    諭知，附此敘明。查被告有如事實欄所示之前科，其於八十九年三月十七日易科
    罰金執行有期徒刑三月完畢，有台灣高等法院檢察署刑案紀錄簡覆表在卷可稽，
    被告前受有期徒刑執行完畢，於五年以內再犯本件有期徒刑以上之罪，為累犯，
    應依刑法第四十七條規定加重其刑。爰審酌被告犯罪之動機、手段、竊取財物之
    價值、對被害人造成之損害及犯罪後之態度等一切情狀，量處如主文所示之刑，
    以示懲儆。
據上論斷，應依刑事訴訟法第二百九十九條第一項前段，刑法第三百二十條第一項、
第四十七條，罰金罰鍰提高標準條例第一條前段，判決如主文。
本案經檢察官謝宗甫到庭執行職務
中      華      民      國      八十九      年      十二    月    五    日
                                  臺灣板橋地方法院刑事第三庭
                                          法  官  連育群
右正本證明與原本無異。
如不服本判決，應於判決送達後十日內，向本院提出上訴狀。
                                          書記官  蘇恩慶
中      華      民      國      八十九      年      十二    月    六    日
附錄本案論罪科刑法條全文：
刑法第三百二十條第一項：意圖為自己或第三人不法之所有，而竊取他人之動產者，
                        為竊盜罪，處五年以下有期徒刑、拘役或五百元以下罰金
                        。


司法院資訊處製作；財團法人民間司法改革基金會備份。
